臺灣高等法院臺南分院民事判決
110年度上字第224號
上  訴  人  廖勝發  
訴訟代理人  呂維凱律師
複  代理人  陳怡君律師
被  上訴人  王泰賀  
訴訟代理人  王火順  
上列當事人間請求減少價金等事件，上訴人對於中華民國110年8
月9日臺灣雲林地方法院第一審判決（109年度訴字第446號），
提起上訴，本院於111年1月6日言詞辯論終結，判決如下：
    主  文
上訴駁回。
第二審訴訟費用由上訴人負擔。
    事實及理由
壹、程序方面：
    按不變更訴訟標的，而補充或更正事實上或法律上之陳述者
    ，非為訴之變更或追加；民事訴訟法第463條、第256條定有
    明文。本件上訴人廖勝發（下稱廖勝發）於原審係依兩造間
    土地買賣契約第10條、民法第349、353、354、359、227條
    規定，提起先位之訴，主張解除兩造間土地買賣契約，並依
    民法第259條規定，請求被上訴人王泰賀（下稱王泰賀）返
    還已受領之價金新臺幣（下同）107萬元；併提起備位之訴
    ，依民法第349、353、354、359條規定，請求減少價金47萬
    7,638元（見原審卷一第233頁）。經原審判決後，廖勝發不
    服提起上訴，並於本院審理中改稱：於本件訴訟之請求權基
    礎，先位之訴為民法第354條第1項、第359條，或民法第227
    條，或兩造間土地買賣契約第10條、第259條，請求擇一為
    廖勝發勝訴判決；備位之訴為民法第354條第1項、第359條
    （見本院卷第130頁），核屬不變更訴訟標的而補充法律上
    之陳述，揆諸首揭規定，自非訴之變更或追加，合先敘明。
貳、實體方面：　　　　
一、上訴人廖勝發於原審起訴主張：兩造於民國（下同）109年4
    月11日經由長春房屋仲介所（下稱長春房屋）居間介紹簽訂
    土地買賣契約書（下稱系爭土地買賣契約），由廖勝發向王
    泰賀購買坐落雲林縣○○鄉○○○段000地號、面積68.41平方公
    尺及同段00a地號、面積575.43平方公尺土地所有權全部(下
    稱系爭2筆土地或系爭000、00a地號土地)，使用地類別均為
    乙種建築用地，約定買賣總價為535萬元。廖勝發已於簽約
    當日給付王泰賀簽約款53萬6,000元，嗣再給付王泰賀完稅
    款53萬4,000元，合計107萬元。因廖勝發購買系爭2筆土地
    之目的係為建築房屋，兩造乃特別於土地買賣契約第4條第2
    項約定系爭2筆土地不得作為通行權使用之土地；王泰賀並
    於土地買賣契約之附件標的物現況說明書（下稱系爭現況說
    明書）第1、2項告知系爭2筆土地並無被占用及越界建築。
    詎經鑑界後，發現上開土地有遭道路占用及越界建築之情。
    因系爭2筆土地有上開瑕疵，且屬重大，廖勝發爰提起先位
    之訴，依民法第354條第1項、第359條，或民法第227條，或
    系爭土地買賣契約第10條、第259條規定解除系爭土地買賣
    契約，請求王泰賀返還已受領之價金107萬元。又倘法院認
    上開瑕疵並非重大，廖勝發不得解除契約，則廖勝發併提起
    備位之訴，依民法第354條第1項、第359條規定，請求減少
    價金47萬7,638元，即減少後價金為487萬2,382元（廖勝發
    於原審主張王泰賀出具不實之系爭現況說明書，係以詐欺之
    方法致其陷於錯誤而簽約，爰依民法第92條規定，撤銷系爭
    土地買賣契約之意思表示，並依民法第114、179條規定，請
    求王泰賀返還已受領之買賣價金一節，廖勝發已於本院表示
    不再主張，見本院卷第144頁）。原審駁回廖勝發先位之訴
    之請求，就備位之訴部分，亦僅認應減少價金16萬1,240元
    ，顯有違誤，為此就先位之訴及備位之訴敗訴部分均提起上
    訴。並上訴聲明：先位聲明：㈠原判決廢棄。㈡王泰賀應給付
    廖勝發107萬元，及自109年10月29日起至清償日止，按週年
    利率百分之5計算之利息。備位聲明：㈠原判決關於命廖勝發
    給付逾380萬2,382元部分廢棄。㈡上開廢棄部分，於廖勝發
    將380萬2,382元匯入履約保證帳戶(即第一商業銀行受信託
    財產專戶：00000-000000000)之同時，王泰賀應將其所有坐
    落雲林縣○○鄉○○○段000地號、面積68.41平方公尺，同段00a
    地號、面積575.43平方公尺之土地所有權全部，辦理移轉登
    記予廖勝發。
二、被上訴人王泰賀則以：我於105年間購買系爭000、00a地號
    土地，當時鑑界結果就有被道路、鐵皮屋占用之情形，我有
    將105年的鑑界資料交給仲介；我在委託長春房屋居間時，
    即將上開現況告知仲介，並告知係出賣系爭000、00a地號土
    地之現狀，不論該土地有無供道路使用或遭占用之情形，皆
    以總價535萬元出售，故不同意廖勝發解除系爭土地買賣契
    約或減少價金。原審駁回廖勝發之先位請求，就備位之訴判
    准於廖勝發將價金411萬8,760元匯入履約保證帳戶之同時，
    王泰賀應將其所有系爭000、00a地號土地辦理移轉登記予廖
    勝發，並無不當等語，資為抗辯（王泰賀就其敗訴部分，未
    據聲明不服）。並答辯聲明：上訴駁回。
三、兩造不爭執之事實：
  ㈠兩造於109年4月11日經長春房屋居間簽訂系爭土地買賣契約
    ，約定買賣總價為535萬元，廖勝發業於109年4月11日給付
    簽約款53萬6,000元、109年5月26日給付完稅款53萬4,000 
    元，合計已給付王泰賀107萬元。
  ㈡王泰賀對於系爭土地買賣契約及系爭現況說明書上「王泰賀
    」之簽名及印文均為真正，不爭執。王泰賀或代理人並於系
    爭現況說明書項次1、2「土地是否有被占用之狀況？」、「
    土地是否有越界建築之情形？」均勾選「否」。兩造另於系
    爭土地買賣契約第4條第2項，約定系爭2筆土地係不得作為
    通行權使用之土地。
  ㈢廖勝發係於109年4月23日申請就系爭000、00a地號土地為鑑
    界，始發現上開2 筆土地有遭附圖道路一、二及鐵皮屋一、
    二占用之情形。
  ㈣系爭2筆土地經原審囑託雲林縣斗六地政事務所（下稱斗六地
    政）測量結果，000地號土地，為道路一占用，面積67.52平
    方公尺；00a地號土地，編號00a⑴部分為鐵皮屋一占用，面
    積4.15平方公尺，編號00a⑶部分為道路二占用，面積29.46
    平方公尺，編號00a⑷部分為鐵皮屋二占用，面積1.36平方公
    尺（詳如附圖即斗六地政109年9月14日複丈成果圖所示）。
  ㈤系爭000、00a地號土地，有部分土地供道路使用，有部分為
    他人越界建築占用，致土地之通常效用及價值均有減少，屬
    物之瑕疵。
  ㈥廖勝發於109年6月29日寄發嘉義文化路郵局存證號碼000231
    號存證信函予王泰賀及其代理人王火順，該信函於同年月30
    日送達於該二人。王泰賀於109年7月2日寄發斗六西平路郵
    局存證號碼000489號存證信函予廖勝發，廖勝發業已收受。
四、本件爭點：
  ㈠廖勝發先位之訴，主張解除系爭土地買賣契約，請求王泰賀
    返還已受領之買賣價金107萬元，是否有理由？
  ㈡廖勝發備位之訴，主張系爭2筆土地應減少價金，減少後價金
    為487萬2,382元，故請求於廖勝發將價金380萬2,382元（48
    7萬2,382元-107萬元＝380萬2,382元），匯入履約保證帳戶
    之同時，王泰賀應將其所有系爭000、00a地號土地辦理移轉
    登記予廖勝發，是否有理由？
五、得心證之理由：
  ㈠按物之出賣人對於買受人，應擔保其物依第373條之規定危險
    移轉於買受人時無滅失或減少其價值之瑕疵，亦無滅失或減
    少其通常效用或契約預定效用之瑕疵。但減少之程度，無關
    重要者，不得視為瑕疵；民法第354條第1項定有明文。次按
    所謂物之瑕疵係指存在於物之缺點而言。凡依通常交易觀念
    ，或依當事人之決定，認為物應具備之價值、效用或品質而
    不具備者，即為物有瑕疵，且不以物質上應具備者為限。若
    出賣之特定物所含數量缺少，足使物之價值、效用或品質有
    欠缺者，亦屬之。又出賣人所負之權利或物的瑕疵擔保責任
    ，係屬一種法定責任，顯不以出賣人對於瑕疵之發生，有故
    意或過失為必要（最高法院73年度台上字第1173號、71年度
    台上字第2395號判決意旨參照）。
　㈡系爭000、00a地號土地遭附圖所示道路一、二及鐵皮屋一、
    二占用，其通常效用及價值均有減少，屬物之瑕疵：
　1.系爭000、00a地號土地使用分區編定為鄉村區，使用地類別
    編定為乙種建築用地，有土地登記第一類謄本在卷可稽（見
    本院卷第75至81頁），足見系爭000、00a地號土地為可供建
    築使用之土地。又兩造於系爭土地買賣契約第4條第2項已約
    定系爭2筆土地不得作為通行權使用之土地，且須為可申請
    建造之建築用地；王泰賀並於系爭現況說明書項次1、2「土
    地是否有被占用之狀況？」、「土地是否有越界建築之情形
    ？」，勾選「否」，有系爭土地買賣契約、系爭現況說明書
    附卷可考（見原審卷一第23至33、45頁），堪認系爭000、0
    0a地號土地之買賣，依兩造合意及一般交易通念，係以該土
    地並無供通行使用，或遭他人占用、越界建築，且可供建築
    使用之土地。而系爭000、00a地號土地現況有遭道路一、二
    及鐵皮屋一、二占用之情，為兩造所不爭（見本院卷第146
    頁），並經原審會同兩造及斗六地政至現場勘驗明確，有勘
    驗筆錄、現場照片及斗六地政109年9月14日複丈成果圖（即
    附圖）在卷可按（見原審卷一第163至167、189頁）。是系
    爭000、00a地號土地有部分供作道路通行使用，有部分遭他
    人占用或越界建築之情，足堪認定。
　2.王泰賀出賣系爭000、00a地號土地予廖勝發，依前揭說明，
    自應擔保於危險移轉予廖勝發時，無滅失或減少其價值及通
    常效用或契約預定效用之瑕疵。而系爭000、00a地號土地有
    部分供作道路通行使用，有部分遭他人占用或越界建築，已
    如前述，則系爭000、00a地號土地遭占用之部分，其使用即
    受限制，其通常效用及價值均有減少，自屬物之瑕疵。此外
    王泰賀對於上述情形屬物之瑕疵，亦於本院表示不爭執（見
    本院卷第146頁），自堪認定。
　3.至王泰賀是否於出售前即知悉上開瑕疵存在，並無礙於其瑕
    疵擔保責任之成立。是兩造關於此部分之攻擊防禦方法，本
    院即無庸再予論述，併此說明。
　4.王泰賀雖於原審辯稱：其於委託長春房屋居間時，即將現況
    告知仲介，並告知係出賣系爭000、00a地號土地之現狀，不
    論有無遭占用或供道路使用，皆以總價535萬元出售；且系
    爭現況說明書係仲介勾選後，即叫伊簽名，伊根本沒有看就
    簽名云云。然查，依證人即長春房屋人員童冬梅於原審證稱
    ：王泰賀係交由其父王火順處理系爭000、00a地號土地銷售
    事宜，委託當時王火順並沒有說系爭2筆土地有遭道路占用
    ，我跟王火順說現況說明書需要王泰賀本人簽名，所以在簽
    買賣契約書時王泰賀本人有親自到場，也有在現況說明書上
    簽名蓋章，我請王火順在現況說明書打勾，他說他年紀大，
    條款太多看不清楚，我就每條逐一詢問，經王火順答覆後，
    再依照其答覆內容逐一勾選，並請王火順簽名，嗣兩造簽約
    時，代書李慧千又再次逐筆詢問現況說明書所載事項，並請
    買賣雙方再次簽名等語（見原審卷一第212至214、218頁）
    ；及證人即長春房屋副理林珈伊於原審證述：王火順說他委
    託銷售時，就有向我們公司說他的土地是整塊出售（意指現
    況出售），這句話我是在調解委員會才第一次聽王火順說的
    ，但是當時我們是以每坪2萬7,500元出售，斡旋書也是這樣
    寫的等語（見原審卷一第244頁）；暨證人即辦理本件買賣
    契約簽訂之代書李慧千於原審證稱：當初是在長春房屋辦理
    簽約，林珈伊通知我過去，當初他們有說以坪計算，最後有
    尾數，有去尾數，當天除了幫兩造簽訂買賣契約書外，還有
    請王泰賀在現況說明書補簽名，代表大家都知道理面的內容
    ，現況說明書是在委賣當下仲介就會請賣方勾選並簽名，我
    拿到的現況說明書上面已經勾選完畢，王火順有在上面簽名
    ，因為這是契約附件，所以我就請兩造在上面簽名，等他們
    簽名後，我才蓋他們的章在上面，項次1部分，我有宣讀給
    兩造聽，王泰賀本人跟我說沒有，我才確認這個打勾是正確
    的，項次2部分，情況也是如此等語（見原審卷一第292、29
    4頁）。審諸證人童冬梅、林珈伊、李慧千與兩造並無利害
    關係，應無虛偽證言之動機，亦無甘冒觸犯偽證罪嫌之必要
    ，且渠等業以具結擔保證詞之真正，所述更與卷附買賣斡旋
    契約書、土地買賣契約、現況說明書所載內容相符，自堪信
    為真實。足見王泰賀委由其父王火順於委託長春房屋居間時
    ，王火順並未告知長春房屋其係按系爭000、00a地號土地之
    現況出賣，於證人童冬梅依系爭現況說明書所載逐項詢問並
    代為勾選時，王火順亦未告知系爭000、00a地號土地有遭道
    路占用或越界建築之情。是王泰賀上開所辯，要與事實不符
    ，洵難憑採。
　㈢上開遭占用之瑕疵對系爭2筆土地之價值及效用減損，尚非屬
    重大，廖勝發不得解除契約：
　1.按買賣因物有瑕疵，而出賣人依前五條之規定，應負擔保之
    責者，買受人得解除其契約或請求減少其價金。但依情形，
    解除契約顯失公平者，買受人僅得請求減少價金；民法第35
    9條定有明文。次按所謂解除契約顯失公平，係指瑕疵對買
    受人所生之損害，與解除契約對出賣人所生之損害，有失平
    衡而言（最高法院93年度台上字第1825號判決意旨參照）。
    本件廖勝發先位之訴主張解除系爭土地買賣契約，依上開說
    明，自應以買賣標的物之價值、效用瑕疵是否重大，解除契
    約是否顯失公平為斷。
　2.查本件經原審囑託斗六地政測量結果，系爭000、00a地號土
    地確有遭道路一、二及鐵皮屋一、二占用之情形，面積依序
    為67.52、29.46、4.15、1.36平方公尺，有附圖即斗六地政
    109年9月14日複丈成果圖在卷可考（見原審卷一第189頁，
    至上開複丈成果圖藍色部分，即編號00a⑵、面積23.56平方
    公尺，原雖為道路，惟嗣於本件訴訟中，業經王泰賀剷平為
    空地，為兩造所不爭，見本院卷第90、145頁）。參以廖勝
    發就遭道路、鐵皮屋占用部分目前雖無法使用收益，但仍保
    有處分之權利；況上開道路、鐵皮屋將來如有遷移、拆除，
    廖勝發仍有回復使用收益之可能。又本件經原審囑託華聲科
    技不動產估價師事務所就系爭000、00a地號土地遭道路一、
    二及鐵皮屋一、二占用，因而減少價金若干為鑑定，鑑定結
    果認：系爭2筆土地買賣總價535萬元，因遭道路一、二及鐵
    皮屋一、二占用，評估總價為518萬8,760元，故應減少價金
    16萬1,240元，有報告書附卷可憑（見原審卷一第401頁，報
    告書外放）。審酌該報告書係以土地使用情形，分別依兩造
    契約約定之價格及比較法評估，再依據勘估標的所具備之條
    件及地價因素差異調整，以決定土地單價（見報告書第28頁
    ），應屬專業客觀而可採信。此外廖勝發亦無法指出上開報
    告書有何錯誤或不妥，是廖勝發主張上開報告書不可採，並
    聲請重新鑑定云云（見本院卷第151頁），自不足憑採。再
    者，上開道路一、二及鐵皮屋一、二均位於系爭2筆土地之
    邊陲，對於廖勝發之興建房屋，損害尚非甚鉅。依此，系爭
    000、00a地號土地因遭道路一、二及鐵皮屋一、二占用所減
    少價金為16萬1,240元，價值減損比例僅占系爭2筆土地總價
    值不到3%（計算式：161,240元÷535萬元≒0.03）。基上，堪
    認其價值及效用瑕疵難認屬重大。
　3.再者，兩造均不爭執廖勝發購買系爭000、00a地號土地係作
    為興建建築物之用，此觀兩造於系爭土地買賣契約第4、13
    條約定自明。復稽之雲林縣古坑鄉舒所函覆原審稱：「經查
    000、00a地號土地謄本顯示皆為非都市計畫區之鄉村區乙種
    建築用地，依據非都市土地使用管制規則第9條規定，其乙
    種建築用地之建蔽率為百分之六十」，有該公所110年3月11
    日古鄉工字第1100003943號函附卷可參（見原審卷一第347
    頁）。則依此計算，系爭2筆土地可供建築面積總計約為386
    .3平方公尺（計算式：〈68.41＋575.43〉×60%≒386.3），而系
    爭2筆土地扣除道路一、二及鐵皮屋一、二占用之面積後，
    仍有541.35平方公尺（計算式：68.41+575.43-67.52-29.46
    -4.15-1.36＝541.35）可供建築使用，尚難認王泰賀未為絕
    大部分必要之給付或對效用有顯著之影響。況系爭2筆土地
    更須以占用其上之道路一、二現況道路指定建築線，始得合
    法建築，是以系爭000、00a地號土地雖有遭道路一、二及鐵
    皮屋一、二占用，但並未妨害廖勝發興建房屋之主要目的，
    其價值及效用減少之程度，尚非甚鉅。從而，廖勝發以系爭
    000、00a地號土地遭道路一、二及鐵皮屋一、二占用為由，
    主張解除系爭土地買賣契約，實有失衡平。廖勝發先位之訴
    主張解除系爭土地買賣契約，請求王泰賀返還已受領之買賣
    價金107萬元，為無理由，不足憑採。
　4.廖勝發雖主張：系爭000地號土地幾乎全部遭道路占用，自
    屬重大瑕疵；且系爭2筆土地遭占用面積達102.49平方公尺
    ，接近總面積百分之20，已達重大瑕疵之程度，其自得解除
    契約云云（見本院卷第13至15頁）。惟查，附圖道路一、二
    及鐵皮屋一、二之面積固為102.49平方公尺，然其中道路一
    、二之面積即達96.98平方公尺（67.52+29.46＝96.98），該
    現況道路不僅可供系爭2筆土地對外通行，系爭2筆土地更須
    依此現況道路指定建築線，再者上開占用部分均位於系爭2
    筆土地之邊陲位置，並無嚴重妨害廖勝發之興建房屋目的，
    是廖勝發上開主張，難認可採。
　5.廖勝發再主張：王泰賀明知上開土地遭占用之情形，卻故意
    不告知廖勝發，係可歸責於王泰賀致給付內容不符債務本旨
    ，王泰賀應負不完全給付之債務不履行責任，而該不完全給
    付無法補正，是廖勝發自得解除契約云云（見本院卷第135
    至136頁）。惟查，買賣契約之瑕疵擔保與債編總則之債務
    不履行，二者規範之社會事實、立法目的均不同，前者重在
    標的物與價金之對價衡平，故無主觀要件之設計，法律效果
    係減少價金或解除契約；後者重在債務人應盡善良管理人注
    意義務，依債之本旨提出給付，故有可歸責要件之設計，法
    律效果係損害賠償（最高法院107年度台上字第1193號判決
    意旨參照）。又不完全給付，須以瑕疵係在契約成立後或標
    的交付後始行發生者，始有適用（最高法院92年度台上字第
    653號判決意旨參照）。本件系爭2筆土地遭占用之瑕疵，係
    在買賣契約成立時即已存在之事實，依前揭說明，並無不完
    全給付之適用。是廖勝發主張王泰賀構成不完全給付，並據
    此解除契約云云，並非有據。
　㈣廖勝發於原審固併主張因王泰賀出具不實之現況說明書，致
    使其陷於錯誤而簽訂系爭土地買賣契約，廖勝發得依民法第
    92條規定撤銷系爭土地買賣契約之意思表示，並依民法第17
    9條規定請求王泰賀返還已受領之買賣價金云云。惟廖勝發
    已於本院表示不再主張撤銷被詐欺之意思表示（見本院卷第
    144頁），是此部分本院即無庸再予審酌，併此敘明。
　㈤廖勝發得請求減少之價金為16萬1,240元，其主張應減少價金
    47萬7,638元，並無依據：
　1.按買賣因物有瑕疵，而出賣人依前五條之規定，應負擔保之
    責者，買受人得解除其契約或請求減少其價金。但依情形，
    解除契約顯失公平者，買受人僅得請求減少價金；民法第35
    9條定有明文。本件廖勝發先位之訴主張解除契約既無理由
    ，已如上述，則本院自應就備位之訴予以審理。
　2.系爭000、00a地號土地遭道路一、二及鐵皮屋一、二占用，
    致遭占用部分使用上受限制，其通常效用及價值均有減少，
    而屬物之瑕疵，王泰賀應負物之瑕疵擔保責任，為兩造所不
    爭（見本院卷第146頁），是廖勝發依民法第359條但書規定
    ，自得請求王泰賀減少價金。參以系爭000、00a地號土地買
    賣總價為535萬元，因遭道路一、二及鐵皮屋一、二占用結
    果，經鑑定評估總價為518萬8,760元，應減少價金16萬1,24
    0元，已如前述，堪認廖勝發請求減少價金於16萬1,240元之
    範圍內，洵屬有據，逾此範圍之請求，即屬無據。廖勝發主
    張應減少之價金，應依道路一之面積，按該土地公告現值加
    四成即39萬7,018元計算，道路二及鐵皮屋一、二部分，應
    依鑑定結果減少半數即8萬0,620元（16萬1,240元÷2＝8萬0,6
    20元）計算，總計47萬7,638元，作為本件應減少之價金云
    云，未見廖勝發說明其計算依據，顯乏所據，洵難採信。又
    廖勝發已給付買賣價金107萬元予王泰賀，並匯款至履約保
    證帳戶，從而，依此計算，廖勝發備位之訴主張於其將411
    萬8,760元（計算式：535萬元-16萬1,240元-107萬元＝411萬
    8,760元）匯入履約保證帳戶同時，王泰賀應將其所有系爭0
    00、00a地號土地辦理移轉登記予廖勝發，即屬有據，應予
    准許，其逾此範圍之請求，核屬無據，不能准許。
六、綜上所述，王泰賀出賣予廖勝發之系爭000、00a地號土地，
    雖遭附圖所示道路一、二及鐵皮屋一、二占用，而有物之瑕
    疵，然尚未至不能為通常使用或價值顯著減損之重大瑕疵程
    度，解除契約顯失公平，廖勝發僅得請求減少價金。從而，
    廖勝發先位之訴依民法第354條第1項、第359條，或民法第2
    27條，或系爭土地買賣契約第10條、第259條規定，主張解
    除系爭土地買賣契約，請求王泰賀返還已受領之買賣價金10
    7萬元，及自109年10月29日起至清償日止，按週年利率百分
    之5計算之利息，自非正當，不應准許。原審就先位之訴部
    分，為廖勝發敗訴之判決，並駁回其假執行之聲請，並無不
    合。又系爭000、00a地號土地既有上開物之瑕疵，則廖勝發
    備位之訴依民法第354條第1項、第359條規定，請求減少價
    金16萬1,240元，並主張於其將411萬8,760元匯入履約保證
    帳戶同時，王泰賀應將其所有系爭000、00a地號土地辦理移
    轉登記予廖勝發，為屬有據，應予准許，其逾此範圍之請求
    （即請求減少價金超過16萬1,240元部分），核屬無據，應
    予駁回。原審就備位之訴判命於廖勝發給付411萬8,760元同
    時，王泰賀應將土地移轉登記予廖勝發，並駁回廖勝發備位
    之其餘請求，於法亦無不合。上訴意旨指摘原判決不當，求
    予廢棄改判，均為無理由，應駁回其上訴。
七、本件事證已臻明確，兩造其餘之攻擊或防禦方法及所用之證
    據，經本院斟酌後，認為均不足以影響本判決之結果，爰不
    逐一論列，附此敘明。
八、據上論結，本件上訴為無理由，依民事訴訟法第449 條第1
    項、第78條，判決如主文。　　
中　　華　　民　　國　　111 　年　　1 　　月　　27　　日
                  民事第四庭    審判長法　官  張世展

                                      法　官  莊俊華

                                      法　官  黃佩韻
上為正本係照原本作成。
不得上訴。
中　　華　　民　　國　　111 　年　　1 　　月　　27　　日
                                      
　　　　　　　　　　　　　　　　　　　書記官  黃玉秀